# 研发费用的列报

提问人：yjhly2011 时间：2022-01-03 21:30:22
各位好，利润表中研发费用项目，根据管理费用科目下的研发费用明细科目的发生额，以及管理费用科目下的无形资产摊销明细科目的发生额分析填列。这里的“管理费用科目下的无形资产摊销明细科目”如何理解。企业购买财务软件一般也计入无形资产，摊销时计入管理费用下的无形资产摊销科目，但不是研发费用。
谢谢

回答人：chenyiwei
可以这样理解。并入研发费用列报的“管理费用科目下的无形资产摊销明细科目的发生额”仅指自研的技术类无形资产（专利权和非专利技术）摊销额中列入管理费用的部分。此类无形资产的摊销一般都是与产品生产或者劳务提供相关，按照目前的理解，计入存货成本或者合同履约成本的可能性更大。